臺灣臺中地方法院刑事判決
110年度金訴字第945號
公  訴  人  臺灣臺中地方檢察署檢察官
被      告  黃議禾


選任辯護人  吳榮昌律師
            劉士睿律師
上列被告因詐欺等案件，經檢察官追加起訴（110年度偵字第315
58號），本院判決如下：
    主  文
己○○犯三人以上共同冒用政府機關及公務員名義詐欺取財罪，累
犯，處有期徒刑壹年貳月，併科罰金新臺幣壹萬元，罰金如易服
勞役，以新臺幣壹仟元折算壹日。如附表「應沒收印文」欄所示
之偽造公印文均沒收。未扣案犯罪所得新臺幣壹萬元沒收，於全
部或一部不能沒收或不宜執行沒收時，追徵其價額。
    犯罪事實
一、緣乙○○（業經本院以110年度金訴字第780號判決判處罪刑）
    於民國110年5月底某日起，參加真實姓名年籍均不詳之人所組
    成之3人以上，以實施詐術為手段、具有持續性、牟利性之
    有結構性組織之詐欺集團（下稱上開詐欺集團）犯罪組織後
    ，擔任負責依上手指示持偽造公文書向被害人取款（俗稱「
    車手」）後轉交給上手之工作，可獲得取得款項之3%為報酬
    ，而藉此牟利。丁○○（業經本院以110年度金訴字第780號判
    決判處罪刑）為張祐邦之債主，為追債，於110年6月20日，
    在臺中市西屯區之臺中之星汽車旅館找到乙○○，因斯時張祐
    邦已逃匿，丁○○遂要求乙○○應承擔張祐邦之債務，乙○○乃告
    知丁○○其以上開模式從事詐欺車手取款工作，方可以所獲得
    之報酬為張祐邦償還欠款，丁○○經乙○○告知後，已明知上情
    ，為順利取得款項，乃應允安排車輛供乙○○犯案及逃逸。而
    己○○為丁○○之朋友，前因向丁○○借錢而積欠丁○○款項，於11
    0年6月22日晚間，在臺中市○區○○路0段000號乙○○居處，經
    丁○○、乙○○告知，已知悉乙○○負責依上手指示持偽造公文書
    直接向被害人取款後轉交給上手之工作，己○○為賺取丁○○應
    允給付之報酬以償還丁○○款項，遂同意於乙○○前往向被害人
    取款時，負責搭載、監視乙○○、在現場為乙○○把風等工作。
    己○○即與乙○○、丁○○、上開詐欺集團不詳成員共同基於意圖
    為自己不法所有之3人以上共同冒用政府機關及公務員名義
    詐欺取財、行使偽造公文書、掩飾隱匿詐欺所得去向、所在
    之洗錢犯意聯絡，由上開詐欺集團不詳成員於110年6月23日
    上午8時許，假冒中華電信客服人員、電信警察、金融犯罪
    科人員，撥打電話向丙○○佯稱：丙○○申辦之門號積欠電話費
    ，需報案處理，且帳戶涉及詐欺案件，現由金融犯罪科調查
    ，需依指示將帳戶內的款項領出交付與檢察官助理保管云云
    ，致丙○○陷於錯誤，同意交付款項。而上開詐欺集團不詳成
    員即以通訊軟體將如附表所示偽造公文書之雲端列印代碼傳
    送至乙○○所使用之手機，乙○○則依指示，搭車前往臺中市○
    區○○路0段00號臺中市生命禮儀管理處崇德館附近，先在臺
    中市某統一超商，透過店內ibon將如附表所示偽造公文書2
    紙列印出來，復於同日下午1時40分許，至上址臺中市生命
    禮儀管理處崇德館五義街圍牆旁，向丙○○取款新臺幣（下同
    ）109萬5000元，並當場將如附表所示偽造公文書2紙交付與
    丙○○收執而行使之，足以生損害於臺灣臺北地方法院、臺灣
    臺北地方檢察署等司法機關之公信力及丙○○之權益，己○○則
    在附近監視乙○○，及為乙○○把風。乙○○得手後，丁○○為替乙○○順利完成取款工作及製造行蹤斷點，以叫車群組呼叫車牌
    號碼000-00號計程車搭載已步行至臺中市○區○○路0段000號
    中友百貨公司前等待之乙○○，載往臺中市西屯區市政北七路
    與河南路交岔路口旁之秋紅谷附近下車，乙○○將自己之報酬
    4萬元抽出後，餘款105萬5000元則依指示放置在秋紅谷公共
    廁所內之垃圾桶，再由上開詐欺集團不詳成員前往收取，乙○○即以此方式交付前揭詐得款項與上開詐欺集團不詳成員，
    產生掩飾或隱匿詐欺犯罪所得去向、所在之效果。乙○○再搭
    乘車牌號碼000-0000號計程車至臺中市北區美德街與永興街
    交岔路口附近下車，在該處徘徊等待前已相約在該處之己○○
    ，己○○即依約駕駛車牌號碼000-0000號小客車至該處搭載乙○○，乙○○在車上將前揭自己之報酬4萬元交與己○○轉交給丁○○後，自行在臺中市太平區東英十五街附近下車，另搭乘車
    牌號碼000-0000號計程車至臺中市西屯區惠來路與市政北七
    路交岔路口附近下車以製造行蹤斷點。己○○取得乙○○交付之
    款項後，全數交付與丁○○，丁○○再以抵充債務及給付現金方
    式，給付己○○共計1萬元（包含部分抵充債務及部分給付現
    金）作為報酬。
二、案經丙○○訴由臺中市政府警察局第二分局報告臺灣臺中地方
    檢察署檢察官偵查後追加起訴。　　
    理  由
一、程序方面：
  ㈠按有左列情形之一者，為相牽連之案件：二、數人共犯一罪
    或數罪者；於第一審辯論終結前，得就與本案相牽連之犯罪
    ，追加起訴，刑事訴訟法第7條第2款、第265條第1項分別定
    有明文。臺灣臺中地方檢察署（下稱臺中地檢署）檢察官於
    被告乙○○、丁○○所涉本案犯罪事實案件（繫屬日期110年9月
    15日，案號110年度金訴字第780號）言詞辯論終結前，就本
    案被告追加起訴，並於110年10月25日繫屬於本院，有臺中
    地檢署110年10月25日中檢謀霜110偵31558字第1109105443
    號函、該追加起訴書在卷可憑。則上開追加起訴本案被告之
    犯行，既與先繫屬本院之110年度金訴字第780號案件，有前
    揭數人共犯一罪之相牽連關係，依上開法條規定，檢察官本
    件追加起訴，即無不合。
  ㈡證據能力方面：
    按被告以外之人於審判外之陳述，雖不符刑事訴訟法第159
    條之1至第159條之4之規定，而經當事人於審判程序同意作
    為證據，法院審酌該言詞陳述或書面陳述作成時之情況，認
    為適當者，亦得為證據。當事人、代理人或辯護人於法院調
    查證據時，知有第159條第1項不得為證據之情形，而未於言
    詞辯論終結前聲明異議者，視為有前項之同意，刑事訴訟法
    第159條之5定有明文。而其立法意旨在於傳聞證據未經當事
    人之反對詰問予以核實，乃予排斥。惟若當事人已放棄對原
    供述人之反對詰問權，於審判程序表明同意該等傳聞證據可
    作為證據，基於尊重當事人對傳聞證據之處分權，及證據資
    料愈豐富，愈有助於真實發見之理念，此時，法院自可承認
    該傳聞證據之證據能力。經查，本判決所引用下列各項以被
    告以外之人於審判外之陳述為證據方法之證據能力，業經本
    院於準備程序、審判期日時予以提示並告以要旨，而檢察官
    、被告己○○及其辯護人均未爭執證據能力，且迄至本院言詞
    辯論終結前均未聲明異議。本院審酌該等資料之製作、取得
    ，尚無違法不當之情形，且均為證明犯罪事實存否所必要，
    認為以之作為證據應屬適當，揆諸上開規定，自均具證據能
    力。
二、認定犯罪事實所憑證據及理由：
    訊據被告固坦承於上開時間、地點，依照共同被告丁○○之指
    示搭載共同被告乙○○之事實，惟矢口否認有3人以上共同冒
    用政府機關及公務員名義詐欺取財、行使偽造公文書、一般
    洗錢之犯行，辯稱：我不知道共同被告乙○○、丁○○在做什麼
    事情，且我只有單純向共同被告丁○○收取車錢，當時車錢多
    少我忘記了等語〈見本院110年度金訴字第945號卷（下稱本
    院110金訴945卷）第51頁〉。經查：
　㈠共同被告乙○○、丁○○、上開詐欺集團不詳成員於上開時間、
    地點，以上開方式對告訴人丙○○詐欺取財、行使偽造公文書
    ，及為一般洗錢，且被告駕駛車牌號碼000-0000號小客車，
    在臺中市北區美德街與永興街交岔路口附近搭載共同被告乙○○前往臺中市太平區東英十五街附近之犯罪事實，有共同被
    告乙○○、丁○○於警詢、偵查、本院審理時之陳述、證述在卷
    可稽〈見臺中地檢署110年度偵字第24161號卷（下稱110偵24
    161卷）第49至58、311至329、333至345、351至355、387至
    394、407至413、477至481、531至534頁、本院110年度金訴
    字第780卷（下稱本院110金訴780卷）一第90至92、209、21
    0頁、本院110金訴780卷二第156、176頁〉，並有告訴人丙○○
    於警詢時之陳述在卷可證（見110偵24161卷第239至242頁）
    ，且有110年6月23日監視器畫面擷取照片、手機通訊軟體暱
    稱「Xin」帳號頁面、LINE暱稱「炘」帳號頁面比對照片、
    手機通訊軟體暱稱「Xin」與白牌計程車對話紀錄截圖、監
    視器畫面比對照片、告訴人丙○○之手機通聯記錄照片、告訴
    人丙○○提出之偽造「臺灣臺北地方法院公證申請書」、「臺
    灣臺北地方法院地檢署刑事傳票」照片、臺中市政府警察局
    第二分局證物採驗報告附卷可證（見110偵24161卷第141至1
    53、175、185、243、283至292頁、臺中地檢署109年度偵字
    第37827號卷第244頁），又有告訴人丙○○提出扣案如附表所
    示偽造公文書〈110年度保管字第3818號扣押物品清單，見臺
    中地檢署110年度偵字第31558號卷（下稱110偵31558卷）第
    467頁〉、本院110年度金訴字第780號案件中扣案之共同被告
    丁○○所有門號SIM卡1張可資佐證。而被告於警詢、本院審理
    時亦自陳：其於上開時間，駕駛車牌號碼000-0000號小客車
    ，在臺中市北區美德街與永興街交岔路口附近搭載共同被告
    乙○○前往臺中市太平區東英十五街附近之情等語在卷可稽（
    見110偵24161卷第485至497頁、本院110金訴945卷第51頁）
    ，復有此部分監視器畫面擷取照片附卷可查（見110偵24161
    卷第151頁），堪以認定。。
　㈡查：　
　⒈證人即共同被告丁○○於警詢時稱：係我安排本案被告己○○前
    往載送共同被告乙○○，因為乙○○說他要去工作，我怕乙○○跑
    掉，所以我就叫本案被告載乙○○。我和本案被告係朋友關係
    ，我們認識1年多了等語（見110偵24161卷第84、85、86頁
    ）；於110年7月22日偵查中稱：我請本案被告載乙○○出去工
    作，因為怕乙○○人不見了。乙○○取款後，本案被告當時人在
    崇德路那邊，但乙○○沒有先去坐本案被告的車，之後乙○○說
    他人在秋紅谷，叫我幫他叫車，所以我就幫乙○○叫車，乙○○
    後來還是有上本案被告的車，我叫本案被告去載乙○○回來，
    惟後來只有本案被告回來，但最後乙○○還是坐車回到三民路
    2段居處。我有把1萬元給本案被告，作為請他作白牌司機載
    乙○○及監視乙○○之費用，讓乙○○突然不會消失等語（見110
    偵24161卷第337、339、343、345頁）；於110年8月5日偵查
    中稱：係我叫本案被告看著乙○○、載乙○○去他想要去的地方
    ，到目 的地後，我聯絡本案被告後才知道是在殯儀館，當
    時有下载一個Zenly軟體【Zenly即俗稱「冰棒」之定位應用
    程式】，可以定位，當下我才知道他去殯儀館。乙○○、本案
    被告有互留聯繫之通訊軟體，在秋紅谷後他們有互相聯繫要
    會合的地方，乙○○當時在秋紅谷請我幫他叫車，他到北區後
    ，上本案被告的車，再把錢交給本案被告，請本案被告把錢
    交給我，乙○○之後就不見了，沒有和本案被告一起回來，我
    當時給本案被告1萬元等語（見110偵24161卷第407至409、4
    11至413頁）；於本院審理時證稱：我和本案被告於110年6
    月23日時認識1年多，本案被告有跟我借錢而欠我錢，詳細
    金額我忘了。我於110年6月22日晚上，在三民路2段188號乙○○居處，有和本案被告碰面，當時乙○○也在場，因本案被告
    缺錢，我說我這裡有工作，你要嗎，本案被告說好，並問我
    是什麼工作，我告知本案被告：乙○○在做現場的，幫我載他
    ，他會去收錢，你幫我看著他，不要讓他跑掉，並看看附近
    有沒有怪怪的人，然後把該拿的錢收回來。因乙○○有說他的
    報酬是取款金額之3或4%，故我和本案被告約定要給本案被
    告之報酬為乙○○取款金額之1%。我有直接向本案被告說「現
    場」，意思就是直接跟被害人收錢，我知道這個工作內容就
    是拿假公文去向被害人收錢，本案被告知道乙○○去收的錢是
    詐騙而來的錢。因為我拿到4萬元，故我給本案被告報酬1萬
    元，是抵扣他欠我的債務及我另外給付現金，總計1萬元。
    我有在乙○○、本案被告的手機裝定位應用程式，該程式可以
    顯示位置、移動速度，我於110年6月23日可以直接用定位應
    用程式看乙○○及本案被告之位置，本案被告停車在崇德路後
    有下車走到乙○○向被害人收錢的附近等語（見本院110金訴9
    45卷第75至92頁）。　
　⒉證人即共同被告乙○○於110年7月22日警詢時證稱：當時係丁○○安排本案被告駕駛車牌號碼000-0000號自小客來臺中市北
    區美德街、永興街接應我犯案後逃逸製造斷點，我原本和本
    案被告不認識，丁○○有和本案被告講清楚我們是在做詐欺的
    ，當天係要來載我犯案後逃逸這些事情，分贓部分由丁○○和
    本案被告算錢，本案被告於本案中幫我在殯儀館對面把風及
    開車接應等語（見110偵24161卷第52、55、56頁）；於110
    年7月22日偵查中證稱：本案被告知道我做車手，我於110年
    6月23日去殯儀館圍牆旁向告訴人丙○○收錢時，我和本案被
    告是分開過去的，他自己先開自小客車過去，在殯儀館那邊
    幫我把風，我是後來坐車到那邊等告訴人丙○○，等上面指示
    才過去取款，我取款後，先坐計程車到秋紅谷，又去其他地
    方，再坐白牌計程車到美德醫療大樓跟本案被告碰面，本案
    被告才開車載我，繼續製造斷點，放我在東區下車後，我又
    坐計程車到西屯，之後就回去三民路住處，我沒有拿薪資給
    本案被告，我不知道本案被告拿到多少錢，是丁○○幫我叫車
    ，因張祐邦和丁○○之前有糾紛，張祐邦於110年6月19日就離
    開了，為了要躲丁○○，故由我承擔張祐邦所欠的200多萬元
    債務，我有説要做車手還錢，丁○○就說要安排人給我，就是
    安排本案被告來把風、顧我的安全、還有載我，但我覺得含
    有監視之意思，因為丁○○亦擔心我也不見了等語（見110偵2
    4161卷第318、319、322、327頁）；於110年9月2日偵查中
    證稱：據我所知本案被告也欠洪趙圻錢，故洪趙圻就叫本案
    被告把風並監督我，怕我跑掉。我有跟本案被告說，我等一
    下會跟被害人見面，請他在旁邊等我，在取款當天時，洪趙
    圻也有交代本案被告要顧好我、看好我，並且當我的司機。
    我跟本案被告去殯儀館時，跟本案被告説要去跟被害人拿錢
    ，當時本案被告知道我是幫詐欺集團要向被害人取款，是洪
    趙圻跟本案被告講，洪趙忻有帶我回去三民路的住所，有和
    本案被告碰面，當天有講到要去取款、把風，注意有無警察
    ，還要載我，因為洪趙圻怕我跑掉，不讓我坐大眾運輸，後
    來我把取款的報酬交給本案被告等語（見110偵24161卷第47
    8、479頁）；於110年9月9日偵查中稱：本案被告在110年6
    月23日知道我是取款車手，他都是先跟洪趙忻確認做什麼後
    ，才決定自己是否要去做。洪趙圻找本案被告時，當時他們
    约在三民路那邊，室内空間不是很大，我也在場，平時洪趙
    析不會讓我離開他視線。因為本案被告本身不是UBER司機，
    是洪趙圻朋友，有欠洪趙忻錢，故才被洪趙圻叫來幫其做事
    ，要來償還欠丁○○之債務，欠多少錢我不知道。聽洪趙圻說
    ，本案被告與其是認識好幾年的朋友。於110年6月間時，洪
    趙圻、本案被告沒有發生糾紛，甚至於7月中旬時，本案被
    告仍陸陸績續找洪趙圻。我於110年6月23日取款後，將我取
    款的報酬交給本案被告，本案被告再把錢交給洪趙忻，我是
    遵照上手指示要做斷點，我記得我坐車去南區那邊，沒有直
    接搭乘本案被告車回去。我不知道洪趙忻給本案被告多少錢
    。本案被告除載我及幫我拿錢給洪趙忻外，還有把風，這是
    洪趙圻指使他的，他說要在我們彼此看的到的地方等語（見
    110偵24161卷第532、533頁）；於本院審理時證稱：我於11
    0年6月22日在三民路2段138號我的租屋處，有與丁○○、本案
    被告碰面，當時有說我會去找被害人取款，丁○○向本案被告
    表示，本案被告負責開車載我、監視我、把風注意有無警察
    等語，我在旁邊明確補充說，我就是拿假公文直接去向被害
    人取款。我和丁○○有向本案被告講清楚，我是拿假公文去現
    場向被詐騙之人收取贓款，本案被告自己願意做才來，不然
    我們也不會強迫本案被告，我於110年6月22日有向丁○○表示
    我的報酬是取款金額之3%，該款項都會給丁○○作為抵債用，
    但我沒有聽到丁○○告知本案被告報酬如何計算，於110年6月
    23日我有和本案被告先加通訊軟體Telegram，之後我自己先
    去印假公文，再坐丁○○安排的其他白牌計程車去殯儀館，本
    案被告就自己駕車到殯儀館正門對面後下車，走到附近公車
    站看我向被害人取款，幫我把風、看有無警察，及監視我，
    本案被告在該處可以看到我的肢體動作，但聽不到我和被害
    人對話，我取款後離開殯儀館，就以Telegram一對一單獨聯
    繫本案被告，約好我自己先搭車去秋紅谷放詐騙款項，請本
    案被告先去美德醫療大樓那邊等我，我從秋紅谷搭車至美德
    醫療大樓附近後，再搭上本案被告所駕駛之小客車去東英街
    附近，製造斷點，我和本案被告在那邊分開，我將我的所得
    全部交給本案被告，讓本案被告拿回去給丁○○，本案被告就
    先把錢拿回去，整個過程中，丁○○在我和本案被告的手機中
    安裝「冰棒」定位應用程式，該應用程式可以定位手機現在
    位置、移動狀態、速度，丁○○可以用該應用程式看我和本案
    被告出門後之所在位置情形，據我所知，本案被告不是白牌
    計程車司機，但實際情形我不清楚，Telegram沒有白牌叫車
    群組，我和本案被告沒有怨恨、仇恨等語（見本院110金訴9
    45卷第94至116頁）。
　⒊本案被告於110年9月6日警詢時稱：乙○○係我於7月前開白牌
    計程車搭載到的客人，我和丁○○是單純朋友關係，我覺得我
    和丁○○有仇，因為我有欠丁○○錢。我是在Telegram內的「臺
    中人來聊天呀」聊天室看見乙○○叫車訊息，才去載乙○○，我
    忘了接送費用多少錢，大約100元，我不是在叫車群組看到
    叫車訊息，Telegram內沒有叫車群組，我不知道丁○○為何在
    警詢時說是他安排我於110年6月23日載送乙○○，他或許想陷
    害我等語（見110偵24161卷第487至489頁）；於110年9月7
    日偵查中稱：我有欠丁○○錢，欠多少錢我忘記了，有到萬等
    語（見110偵24161卷第520頁）；於本院審理時則稱：我於
    上開時間，係依丁○○指示搭載乙○○等語（見本院110金訴945
    卷第51頁）。
　⒋基上：　
　⑴按證人所作先後不同之證言，何者為可採，事實審法院本得
    參酌其他相關證據為自由之判斷，苟無違經驗法則或論理法
    則，即難指為違法（最高法院102年度台上字第4187號判決
    參照）。復按證人之陳述有部分前後不符，或相互間有所歧
    異時，究竟何者為可採，法院仍得本其自由心證予以斟酌，
    非謂一有不符或矛盾，即應認其全部均為不可採信；尤其關
    於行為動機、手段及結果等細節方面，證人之證言，每每因
    留意重點之不同，或對部分事實記憶欠明確，以致前後未盡
    相符，然其基本事實之陳述，若果與真實性無礙時，則仍非
    不得予以採信（最高法院74年度台上字第1599號判決、92年
    度台上字第5566號判決足參）。
　⑵被告於本院審理時已坦承110年6月23日，其係依丁○○指示搭
    載乙○○等語，核與證人乙○○、丁○○所證述內容相符，此部分
    應堪認定。而觀諸本案被告於警詢、偵查中所述，乙○○係其
    於110年7月前開白牌計程車搭載到之客人，其和丁○○係單純
    朋友關係，且其有欠丁○○至少上萬元之款項。則衡情其和乙○○僅係單純司機和乘客關係，而其和丁○○則為有上萬元債權
    債務關係之朋友，堪認關係匪淺，則丁○○指示其搭載乙○○，
    其應印象較為深刻，然其卻先稱係在Telegram內的「臺中人
    來聊天呀」聊天室看見乙○○叫車訊息，才去載乙○○，嗣經員
    警提示丁○○表示係丁○○安排本案被告於110年6月23日搭載乙○○，被告卻仍否認此情，甚至指稱丁○○可能想陷害其，則倘
    該趟車程僅係一般載客情形，本案被告何需故意隱瞞係丁○○
    安排其搭載乙○○之過程，可見，本案被告顯明知該次搭載行
    為涉及不法，為逃避自己之刑責，始欲隱瞞其係受丁○○指示
    搭載乙○○之真正原因及過程。
　⑶而證人乙○○、丁○○就其等於110年6月22日晚間，在臺中市○區
    ○○路0段000號乙○○居處，告知本案被告有關乙○○負責依上手
    指示持偽造公文書直接向被害人取款後轉交給上手之工作，
    本案被告為賺取丁○○應允給付之報酬以償還丁○○款項，遂同
    意於乙○○前往向被害人取款時，負責搭載、監視乙○○、在現
    場為乙○○把風等工作之過程，證人乙○○於歷次警詢、偵查、
    本院審理時之證述均屬相同，且證人乙○○、丁○○經本院隔離
    詰問後，互核證述內容亦大致相符，應屬可信。參之被告亦
    已自陳：其依丁○○指示，於上開時間，駕駛車牌號碼000-00
    00號小客車，在臺中市北區美德街與永興街交岔路口附近搭
    載共同被告乙○○前往臺中市太平區東英十五街附近之情等語
    ，且此部分亦有監視器畫面擷取照片附卷可查，均如前述，
    可資作為證人即共同被告乙○○、丁○○證述本案被告參與本案
    過程之佐證。
　⑷至被告雖於警詢時陳稱其覺得其和丁○○有仇，因為其有欠丁○○錢云云，然經員警及檢察官提示相關監視器畫面，被告於
    警詢、偵查中均坦承其於110年7月間，仍與丁○○往來、幫丁○○載送物品、開車搭載丁○○等語（見110偵24161卷第491至4
    95、520至523頁），可見，被告陳稱其和丁○○有仇，丁○○所
    述係陷害其云云，僅係事後卸責之詞，不足採憑。
　⑸本案被告既於110年6月22日晚間已知悉乙○○負責依上手指示
    持偽造公文書直接向被害人取款後轉交給上手之工作，為賺
    取丁○○應允給付之報酬以償還丁○○款項，遂同意於乙○○前往
    向被害人取款時，負責搭載、監視乙○○、在現場為乙○○把風
    等工作，且於110年6月23日，於乙○○向告訴人丙○○取款時，
    在附近監視乙○○，及為乙○○把風，之後又搭載乙○○，為乙○○
    製造行蹤斷點，核屬與共同被告乙○○、丁○○有犯意聯絡、行
    為分擔，即應負共同正犯之責。　　
　㈢綜上所述，被告前揭所辯，實難憑採，本案事證明確，被告
    上揭犯行洵堪認定，應予依法論科。
三、論罪科刑：
  ㈠按刑法上所稱之公文書，係指公務員職務上製作之文書，即
    以公務員為其製作之主體，且係本其職務而製作而言，至文
    書內容之為公法上關係抑為私法上關係，其製作之程式為法
    定程式，抑為意定程式，及既冒用該機關名義作成，形式上
    足使人誤信為真正，縱未加蓋印信，其程式有欠缺，均所不
    計（最高法院54年度台上字第1404號、71年度台上字第7122
    號判決意旨可供參照）。是刑法上所稱之「公文書」，係指
    公務員職務上製作之文書，與其上有無使用「公印」無涉；
    若由形式上觀察，文書之製作人為公務員，且文書之內容係
    就公務員職務上之事項所製作，即令該偽造之公文書上所載
    製作名義機關不存在，或該文書所載之內容並非該管公務員
    職務上所管轄，然社會上一般人既無法辨識而仍有誤信為真
    正之危險，仍屬偽造公文書。查如附表所示偽造之公文書，
    其形式上表明係臺灣臺北地方法院或地檢署政府機關所出具
    ，內容又係關於法院公證或刑事案件偵查之公權力行為，自
    有表彰各該機關公務員本於職務而製作之意，縱將「臺灣臺
    北地方檢察署」機關名稱誤載為「臺灣臺北地方法院地檢署
    」，且其上印文誤偽造為「台灣台北板橋地檢署」，然一般
    人苟非熟知司法機關之全名，難以分辨該機關是否實際存在
    ，形式上仍有誤信該等文書為公務員職務上所製作真正文書
    之危險，揆諸上揭說明，堪認如附表所示文書，均係偽造之
    公文書無訛。
  ㈡按刑法上所謂公印或公印文，係專指表示公署或公務員資格
    之印信而言，即俗稱大印與小官章及其印文（最高法院69年
    度台上字第693號判決參照）。是刑法上所謂公印，乃指依
    印信條例規定由上級機關所頒發予公署或公務員於職務上所
    使用之印信，即俗稱之大印與小官章而言。又依印信條例規
    定，公印之種類分為國璽、印、關防、職章、圖記5種，是
    所謂公印文係指表示公務機關或機關長官資格及其職務之印
    信職章。至於機關長官之簽名章，僅屬代替簽名用之普通印
    章，要非印信條例規定之「職章」（最高法院96年度台上字
    第5412號判決意旨參照）。是凡不符印信條例規定或不足以
    表示公署或公務員之資格之印章，即不得謂之公印，僅為普
    通印章。經查，如附表所示偽造公文書上，分別所蓋如附表
    所示偽造之印文，在外觀上已足以表示為公務機關之印信，
    自屬於公印文。又本案並未扣得與如附表所示偽造公印文內
    容、樣式一致之偽造公印，參以現今科技發達，縱未實際篆
    刻印章，亦得以電腦製圖列印或其他方式偽造印文圖樣，是
    依卷證資料，並無法證明前揭印文確係透過偽刻印章之方式
    蓋印偽造，則尚難認確有該偽造公印之存在，而不得逕認共
    同被告乙○○及其所屬上開詐欺集團有何偽造公印之行為，併
    予敘明。
　㈢按洗錢防制法第15條之特殊洗錢罪，係在無法證明前置犯罪
    之特定不法所得，而未能依第14條之一般洗錢罪論處時，始
    予適用。倘能證明人頭帳戶內之資金係前置之特定犯罪所得
    ，即應逕以一般洗錢罪論處，自無適用特殊洗錢罪之餘地。
    例如詐欺集團向被害人施用詐術後，為隱匿其詐欺所得財物
    之去向，而令被害人將其款項轉入該集團所持有、使用之人
    頭帳戶，並由該集團所屬之車手前往提領詐欺所得款項得逞
    ，檢察官如能證明該帳戶內之資金係本案詐欺之特定犯罪所
    得，即已該當於新法第14條第1項之一般洗錢罪；至若無法
    將人頭帳戶內可疑資金與本案詐欺犯罪聯結，而不該當第2
    條洗錢行為之要件，當無從依第14條第1項之一般洗錢罪論
    處，僅能論以第15條第1項之特殊洗錢罪。另過去實務認為
    ，行為人對犯特定犯罪所得之財物或利益作直接使用或消費
    之處分行為，或僅將自己犯罪所得財物交予其他共同正犯，
    祇屬犯罪後處分贓物之行為，非本條例所規範之洗錢行為，
    惟依新法規定，倘行為人意圖掩飾或隱匿特定犯罪所得來源
    ，而將特定犯罪所得直接消費處分，甚或交予其他共同正犯
    ，而由共同正犯以虛假交易外觀掩飾不法金流移動，即難認
    單純犯罪後處分贓物之行為，應仍構成新法第2條第1或2款
    之洗錢行為（最高法院108年度台上字第1744號判決要旨參
    照）。被告上開行為已該當刑法第339條之4第1項第1款、第
    2款之要件甚明。而該條項為法定刑1年以上7年以下有期徒
    刑之罪，屬洗錢防制法第3條第1款所規定之特定犯罪。且
　　上開詐欺集團不詳成員撥打電話向告訴人丙○○詐欺後，由共
    同被告乙○○前去向告訴人丙○○取款後，先抽出自己之報酬，
    餘款再交與上開詐欺集團不詳成員，前揭所為均顯係掩飾、
    隱匿詐欺所得之去向、所在，且有掩飾犯罪所得去向、所在
    之故意，揆諸前揭說明，被告基於共同之犯意，分擔部分犯
    行，所為與洗錢防制法第14條第1項之要件相合。
　㈣核被告所為，係犯刑法第339條之4第1項第1款、第2款之3人
    以上共同冒用政府機關及公務員名義詐欺取財罪、刑法第21
    6條、第211條之行使偽造公文書罪、洗錢防制法第14條第1
    項之一般洗錢罪。
　㈤按共同正犯，係共同實施犯罪行為之人，在共同意思範圍內
    ，各自分擔犯罪行為之一部，相互利用他人之行為，以達其
    犯罪之目的，其成立不以全體均參與實施犯罪構成要件之行
    為為要件；參與犯罪構成要件之行為者，固為共同正犯；以
    自己共同犯罪之意思，參與犯罪構成要件以外之行為，或以
    自己共同犯罪之意思，事前同謀，而由其中一部分人實行犯
    罪之行為者，亦均應認為共同正犯（最高法院92年度台上字
    第2824號判決參照）。次按行為人參與構成要件行為之實行
    ，並不以參與構成犯罪事實之全部或始終參與為必要，即使
    僅參與構成犯罪事實之一部分，或僅參與某一階段之行為，
    亦足以成立共同正犯；故共同實行犯罪行為之人，在合同意
    思範圍以內，各自分擔犯罪行為之一部，相互利用他人之行
    為，以達其犯罪之目的者，即應對於全部所發生之結果，共
    同負責（最高法院28年度上字第3110號判決要旨參照）。又
    按共同正犯之成立，祇須具有犯意之聯絡，行為之分擔，既
    不問犯罪動機起於何人，亦不必每一階段犯行，均經參與。
    共同實行犯罪行為之人，在合同意思範圍內，各自分擔犯罪
    行為之一部，相互利用他人之行為，以達其犯罪之目的者，
    即應對於全部所發生之結果，共同負責；共同正犯間，非僅
    就其自己實行之行為負其責任，並在犯意聯絡之範圍內，對
    於他共同正犯所實行之行為，亦應共同負責；又共同正犯不
    限於事前有協議，即僅於行為當時有共同犯意之聯絡者亦屬
    之，且表示之方法，不以明示通謀為必要，即相互間有默示
    之合致亦無不可（最高法院34年度上字第862號、73年度台
    上字第1886號、97年度台上字第2517號判決意旨參照）。再
    按共同正犯之意思聯絡，原不以數人間直接發生者為限，即
    有間接之聯絡者，亦包括在內。如甲分別邀約乙、丙犯罪，
    雖乙、丙間彼此並無直接之聯絡，亦無礙於其為共同正犯之
    成立（最高法院77年度台上字第2135號判決意旨參照）。查
    被告與共同被告乙○○、丁○○、上開詐欺集團不詳成員間就上
    開3人以上共同冒用政府機關及公務員名義詐欺取財、行使
    偽造公文書、一般洗錢犯行，有犯意聯絡及行為分擔，為共
    同正犯。
  ㈥被告共同偽造「台灣台北地方法院公證處印」、「台灣台北
    板橋地檢署」公印文之行為，係前開偽造公文書之階段行為
    ；且前開偽造公文書之低度行為，為前開行使之高度行為所
    吸收，不另論罪。
　㈦被告係以一行為同時觸犯刑法第339條之4第1項第1款、第2款
    之3人以上共同冒用政府機關及公務員名義詐欺取財罪、刑
    法第216條、第211條之行使偽造公文書罪、洗錢防制法第14
    條第1項之一般洗錢罪，為想像競合犯，應依刑法第55條規
    定，從一重論以刑法第339條之4第1項第1款、第2款之3人以
    上共同冒用政府機關及公務員名義詐欺取財罪處斷。
　㈧按刑法第47條第1項有關累犯加重本刑部分，不生違反憲法一
    行為不二罰原則之問題。惟其不分情節，基於累犯者有其特
    別惡性及對刑罰反應力薄弱等立法理由，一律加重最低本刑
    ，於不符合刑法第59條所定要件之情形下，致生行為人所受
    之刑罰超過其所應負擔罪責之個案，其人身自由因此遭受過
    苛之侵害部分，對人民受憲法第8條保障之人身自由所為限
    制，不符憲法罪刑相當原則，牴觸憲法第23條比例原則。於
    此範圍內，有關機關應自本解釋公布之日起2年內，依本解
    釋意旨修正之。於修正前，為避免發生上述罪刑不相當之情
    形，法院就該個案應依本解釋意旨，裁量是否加重最低本刑
    ，司法院釋字第775號解釋文參照。是法官應於個案量刑裁
    量時具體審認被告有無特別惡性及對刑罰反應力薄弱之情。
    查被告前因違反毒品危害防制條例等案件，經本院以100年
    度訴字第190號判決其中違反藥事法部分判處有期徒刑3月（
    共3罪）；販賣毒品部分所處罪刑則嗣經二審撤銷改判，上
    訴後，經臺灣高等法院臺中分院以100年度上訴字第1236號
    判決撤銷一審判決關於販賣毒品部分，改判處有期徒刑2年7
    月（共6罪）、3年7月（共3罪）、2年8月（共4罪），及駁
    回前揭違反藥事法3罪部分之上訴，且撤銷改判部分與上訴
    駁回部分應執行有期徒刑8年，上訴後，經最高法院以101年
    度台上字第3521號判決上訴駁回確定，於105年12月8日縮短
    刑期假釋付保護管束，並於108年12月24日保護管束期滿未
    經撤銷假釋，視為執行完畢之情，有臺灣高等法院被告前案
    紀錄表在卷可稽，被告受有期徒刑執行完畢，5年以內故意
    再犯本案有期徒刑以上之罪，應依刑法第47條第1項規定，
    論以累犯；復參酌被告前案經判處有期徒刑，於執行完畢仍
    未悔悟，又再犯本案犯行，足徵其有立法意旨所指之特別惡
    性及對刑罰反應力薄弱明確；並審酌其所犯本案之罪，依其
    犯罪情節，並無應量處最低法定刑，否則有違罪刑相當原則
    ，暨有因無法適用刑法第59條酌量減輕其刑之規定，致其人
    身自由遭受過苛侵害之情形，爰依刑法第47條第1項規定及
    司法院釋字第775號解釋文，加重其刑。
　㈨按想像競合犯之處斷刑，本質上係「刑之合併」。其所謂從
    一重處斷，乃將想像競合犯組成之評價上數罪，合併為科刑
    一罪，其所對應之刑罰，亦合併其評價上數罪之數法定刑，
    而為一個處斷刑。易言之，想像競合犯侵害數法益者皆成立
    犯罪，論罪時必須輕、重罪併舉論述，同時宣告所犯各罪名
    ，包括各罪有無加重、減免其刑之情形，亦應說明論列，量
    刑時併衡酌輕罪部分量刑事由，評價始為充足，然後依刑法
    第55條前段規定「從一重處斷」，非謂對於其餘各罪可置而
    不論。因此，法院決定處斷刑時，雖以其中最重罪名之法定
    刑，做為裁量之準據，惟於裁量其輕重時，仍應將輕罪合併
    評價在內（最高法院108年度台上字第4405號、第4408號判
    決可參）。而按犯洗錢防制法第14條、第15條之罪，在偵查
    或審判中自白者，減輕其刑，為洗錢防制法第16條第2項所
    明定。查被告就本案一般洗錢犯行，於偵查及本院審理時均
    否認犯行，即無洗錢防制法第16條第2項減輕其刑規定之適
    用。
  ㈩按刑法第59條之酌量減輕其刑，必須犯罪另有特殊之原因與
    環境等等，在客觀上足以引起一般同情，認為即予宣告法定
    低度刑期尤嫌過重者，始有其適用（最高法院45年度台上字
    第1165號判決參照）。又適用該條文酌量減輕其刑時，雖不
    排除審酌同法第57條各款所列之事由，惟其程度應達於客觀
    上足以引起同情，確可憫恕者，方屬相當（最高法院88年度
    台上字第4171號判決可參）。查：本院審酌被告正值青壯，
    不思以正當途徑獲取財物，竟為本案犯行，其本案犯罪之情
    狀，實難認其犯行在客觀上有足以引起一般同情之情狀，且
    按刑法第339條之4第1項第1款、第2款之3人以上共同冒用政
    府機關及公務員名義詐欺取財罪之法定刑為「處1年以上7年
    以下有期徒刑，得併科1百萬元以下罰金」，依被告之犯罪
    情節，尚難謂有失之過苛或情輕法重情形。而衡酌近年來詐
    欺集團猖獗，犯罪手法惡劣，嚴重破壞社會成員間之基本信
    賴關係，政府一再宣誓掃蕩詐騙犯罪之決心，而被告竟仍為
    本案上開犯行，實屬可責，倘遽予憫恕被告而依刑法第59條
    規定減輕其刑，除對其個人難收改過遷善之效，無法達到刑
    罰特別預防之目的外，亦易使其他實施詐欺取財之人心生投
    機、甘冒風險繼續犯之，無法達到刑罰一般預防之目的，衡
    諸社會一般人客觀標準，尚難謂有過重而情堪憫恕之情形，
    自無適用刑法第59條規定之餘地，併此敘明。
  爰審酌被告正值青壯，不思以正當途徑獲取財物，竟為上開
    犯行，實屬可責，自應予以相當之非難，並衡酌其犯罪之動
    機、目的、手段、分工情形、犯罪後否認犯行之犯罪後態度
    ，暨告訴人丙○○所受之損害，又兼衡被告之教育智識程度、
    生活狀況（見本院110金訴945卷第127頁）、素行品行等一
    切情狀，量處如主文所示之刑，並就罰金刑部分諭知易服勞
    役之折算標準。
四、沒收部分：
  ㈠按犯罪工具物之沒收，固已跳脫刑罰或保安處分之性質歸屬
    ，而為刑罰或保安處分以外之獨立法律效果。但依法得予沒
    收之犯罪工具物，本質上仍受憲法財產權之保障，祗因行為
    人濫用憲法所賦予之財產權保障，持以供犯罪或預備犯罪所
    用，造成社會秩序之危害，為預防並遏止犯罪，現行刑法乃
    規定，除有其他特別規定者外，法官得就屬於犯罪行為人者
    之工具物宣告沒收之（第38條第2項參照）。而共同正犯供
    犯罪或預備犯罪所用之物，法無必須諭知連帶沒收之明文，
    雖實務上有認為本於責任共同之原則，已於共犯中之一人確
    定判決諭知沒收，對於其他共犯之判決仍應宣告沒收，或就
    各共同正犯間採連帶沒收主義，以避免執行時發生重複沒收
    之問題。然所謂「責任共同原則」，係指行為人對於犯罪共
    同加工所發生之結果，相互歸責，因責任共同，須成立相同
    之罪名，至於犯罪成立後應如何沒收，仍須以各行為人對工
    具物有無所有權或共同處分權為基礎，並非因共同正犯責任
    共同，即應對各共同正犯重複諭知（連帶）沒收。亦即「共
    同責任原則」僅在處理共同犯罪參與關係中責任之認定，與
    犯罪工具物之沒收重在犯罪預防並遏止犯罪係屬兩事，不得
    混為一談。此觀目前實務認為，共同正犯之犯罪所得如採連
    帶沒收，即與罪刑法定主義、罪責原則均相齟齬，必須依各
    共同正犯間實際犯罪利得分別沒收，始為適法等情益明。又
    供犯罪或預備犯罪所用之物如已扣案，即無重複沒收之疑慮
    ，尚無對各共同正犯諭知連帶沒收之必要；而犯罪工具物如
    未扣案，因法律又有追徵之規定（刑法第38條第4項），則
    對未提供犯罪工具物之共同正犯追徵沒收，是否科以超過其
    罪責之不利責任，亦非無疑。且為避免執行時發生重複沒收
    之違誤，祗須檢察官本於不重複沒收之原則妥為執行即可，
    亦無於判決內諭知連帶沒收之必要。而重複對各共同正犯宣
    告犯罪所用之物連帶沒收，除非事後追徵，否則對非所有權
    人或無共同處分權之共同正犯宣告沒收，並未使其承擔財產
    損失，亦無從發揮任何預防並遏止犯罪之功能。尤以對未經
    審理之共同正犯諭知連帶沒收，剝奪該共同正犯受審之權利
    ，更屬違法。從而，除有其他特別規定者外，犯罪工具物必
    須屬於被告所有，或被告有事實上之處分權時，始得在該被
    告罪刑項下諭知沒收；至於非所有權人，又無共同處分權之
    共同正犯，自無庸在其罪刑項下諭知沒收（最高法院107年
    度台上字第1109號判決參照）。
  ㈡復按犯罪所得之沒收或追徵，在於剝奪犯罪行為人之實際犯
    罪所得，使其不能坐享犯罪之成果，以杜絕犯罪誘因，性質
    上屬類似不當得利之衡平措施。苟無犯罪所得，自不生利得
    剝奪之問題。2人以上共同犯罪，關於犯罪所得之沒收或追
    徵，倘個別成員並無犯罪所得，且與其他成員對於所得亦無
    事實上之共同處分權時，即無「利得」可資剝奪，一概採取
    絕對連帶沒收或追徵，對未受利得之共同正犯顯失公平，故
    共犯所得之沒收或追徵，應就各人所分得者為之。又所謂各
    人「所分得」之數，係指各人「對犯罪所得有事實上之處分
    權限」而言。各共同正犯有無犯罪所得、所得多寡，事實審
    法院應視具體個案之實際情形，綜合卷證資料及調查結果，
    依自由證明程序釋明其合理之依據而為認定。倘共同正犯各
    成員內部間，對於不法利得分配明確時，應依各人實際分配
    所得宣告沒收；若共同正犯成員對不法所得並無處分權限，
    與其他成員亦無事實上之共同處分權限者，自不得諭知沒收
    ；然如共同正犯各成員對於不法利得主觀上均具有共同處分
    之合意，客觀上復有共同處分之權限，且難以區別各人分得
    之數，則仍應負共同沒收之責（最高法院109年度台上字第5
    334號判決參照）。
  ㈢又按被告用以詐欺取財之偽造、變造等文書，既已交付於被
    害人收受，則該物非屬被告所有，除該偽造文書上之偽造印
    文、署押應依刑法第219條予以沒收外，依修正前刑法第38
    條第3項之規定，即不得再對各該文書諭知沒收（最高法院4
    3年度台上字第747號判決要旨可參）。　　
  ㈣洗錢防制法第18條第1項固規定：「犯第14條之罪，其所移轉
    、變更、掩飾、隱匿、收受、取得、持有、使用之財物或財
    產上利益，沒收之；犯第15條之罪，其所收受、持有、使用
    之財物或財產上利益，亦同。」，為刑法沒收規定之特別規
    定，自應優先於刑法相關規定予以適用，亦即就洗錢行為標
    的之財物或財產上利益，均應依洗錢防制法第18條規定沒收
    之。惟上開條文雖採義務沒收主義，卻未特別規定「不問屬
    於犯罪行為人與否，沒收之」，致該洗錢行為之標的是否限
    於行為人所有者始得宣告沒收，有所疑義，於此情形自應回
    歸適用原則性之規範，即參諸刑法第38條第2項前段規定，
    仍以屬於行為人所有者為限，始應予沒收。
　㈤本院110年度金訴字第780號案件中扣案之共同被告丁○○所有
    門號SIM卡1張，固係共同被告丁○○為本案犯行所用，然係共
    同被告丁○○所有，業據共同被告丁○○於該案審理時陳明在卷
    （見本院110金訴780卷二第165頁），非屬違禁物，又卷內
    並無證據證明屬本案被告所有或有事實上之處分權，自無庸
    在本案被告本案所犯之罪項下諭知沒收。
  ㈥如附表所示偽造公文書（110年度保管字第3818號扣押物品清
    單，見110偵31558卷第467頁），業經共同被告乙○○向告訴
    人丙○○詐欺取財時，持以行使交付與告訴人丙○○收執，已非
    屬被告等人所有之物，雖毋庸沒收，惟其上偽造之公印文，
    不問屬於犯人與否，應依刑法第219條之規定，於被告所犯
    之罪項下宣告沒收之。又上開偽造之公印文，並無證據足以
    證明上開詐欺集團有另行偽造公印後再加以偽造印文，無法
    排除係以電腦套印或其他方式偽造上開印文之可能性，依法
    不能宣告沒收公印，附此敘明。
　㈦告訴人丙○○提出扣案之牛皮紙袋1個（110年度保管字第3818
    號扣押物品清單，見110偵31558卷第467頁），係共同被告
    乙○○以之裝偽造公文書後一併交付與告訴人丙○○之情，業據
    共同被告乙○○於本院審理時陳明在卷（見本院110金訴780卷
    一第167頁），是已非本案被告所有，爰不予宣告沒收。
　㈧被告為本案行為後，共同被告丁○○即以抵充債務及給付現金
    方式，給付本案被告共計1萬元（包含部分抵充債務及部分
    給付現金）作為報酬之情，業據證人丁○○於本院審理時證述
    明確，已如前述，則被告本案犯罪所得1萬元，並未扣案，
    本院酌以如宣告沒收，並查無刑法第38條之2第2項過苛調節
    條款之適用，是應依刑法第38條之1第1項前段、第3項規定
    ，宣告沒收之，於全部或一部不能沒收或不宜執行沒收時，
    追徵其價額。至被告乙○○已交付與上開詐欺集團不詳成員之
    款項，及共同被告丁○○所取得之款項，則非屬本案被告所有
    ，且無證據證明仍在本案被告實際管領中，自無庸依洗錢防
    制法第18條第1項前段規定沒收。
據上論斷，應依刑事訴訟法第299條第1項前段，洗錢防制法第14
條第1項，刑法第11條前段、第28條、第216條、第211條、第339
條之4第1項第1款、第2款、第55條、第47條第1項、第42條第3項
、第219條、第38條之1第1項前段、第3項，刑法施行法第1條之1
第1項，判決如主文。
本案經檢察官甲○○追加起訴，檢察官戊○○到庭執行職務。
中　　華　　民　　國　　111 　年　　1 　　月　　12　　日
                  刑事第四庭    審判長法  官  黃佳琪
　　　　　　　　　
                                      法  官  劉依伶
　　　　　　　　　　　　　　　　　　　
                                      法　官　魏威至 
以上正本證明與原本無異。
如不服本判決，應於送達判決後20日內向本院提出上訴書狀，並
應敘述具體理由；其未敘述上訴理由者，應於上訴期間屆滿後20
日內向本院補提理由書（均須按他造當事人之人數附繕本）「切
勿逕送上級法院」。
告訴人或被害人對於判決如有不服具備理由請求檢察官上訴者，
其上訴期間之計算係以檢察官收受判決正本之日期為準。
                                      書記官  顏偉林
中　　華　　民　　國　　111 　年　　1 　　月　　13　　日


附表：
編號 偽造公文書 備註 應沒收印文 照片卷頁 1 偽造「臺灣臺北地方法院公證申請書」1紙 其上有偽造「台灣台北地方法院公證處印」公印文1枚，無積極證據證明該偽造公印文係以偽造印章方式蓋用而成 偽造「台灣台北地方法院公證處印」公印文1枚 110偵24161卷第244頁 2 偽造「臺灣臺北地方法院地檢署刑事傳票」1紙 其上有偽造「台灣台北板橋地檢署」公印文1枚，無積極證據證明該偽造公印文係以偽造印章方式蓋用而成 偽造「台灣台北板橋地檢署」公印文1枚 110偵24161卷第244頁 

附錄論罪科刑法條：
組織犯罪防制條例第3條
發起、主持、操縱或指揮犯罪組織者，處3年以上10年以下有期
徒刑，得併科新臺幣1億元以下罰金；參與者，處6月以上5年以
下有期徒刑，得併科新臺幣1千萬元以下罰金。但參與情節輕微
者，得減輕或免除其刑。
具公務員或經選舉產生之公職人員之身分，犯前項之罪者，加重
其刑至2分之1。
犯第1項之罪者，應於刑之執行前，令入勞動場所，強制工作，
其期間為3年。
前項之強制工作，準用刑法第90條第2項但書、第3項及第98條第
2項、第3項規定。
以言語、舉動、文字或其他方法，明示或暗示其為犯罪組織之成
員，或與犯罪組織或其成員有關聯，而要求他人為下列行為之一
者，處3年以下有期徒刑，得併科新臺幣3百萬元以下罰金：
一、出售財產、商業組織之出資或股份或放棄經營權。
二、配合辦理都市更新重建之處理程序。
三、購買商品或支付勞務報酬。
四、履行債務或接受債務協商之內容。
以前項之行為，使人行無義務之事或妨害其行使權利者，亦同。
前2項之未遂犯罰之。

中華民國刑法第211條
偽造、變造公文書，足以生損害於公眾或他人者，處1年以上7 
年以下有期徒刑。

中華民國刑法第216條
行使第210條至第215條之文書者，依偽造、變造文書或登載不實
事項或使登載不實事項之規定處斷。

中華民國刑法第339條之4
犯第339條詐欺罪而有下列情形之一者，處1年以上7年以下有期
徒刑，得併科1百萬元以下罰金：
一、冒用政府機關或公務員名義犯之。
二、三人以上共同犯之。
三、以廣播電視、電子通訊、網際網路或其他媒體等傳播工具，
    對公眾散布而犯之。
前項之未遂犯罰之。

洗錢防制法第2條
本法所稱洗錢，指下列行為：
一、意圖掩飾或隱匿特定犯罪所得來源，或使他人逃避刑事追訴
    ，而移轉或變更特定犯罪所得。
二、掩飾或隱匿特定犯罪所得之本質、來源、去向、所在、所有
    權、處分權或其他權益者。
三、收受、持有或使用他人之特定犯罪所得。
　
洗錢防制法第14條
有第2條各款所列洗錢行為者，處7年以下有期徒刑，併科新臺幣
5百萬元以下罰金。
前項之未遂犯罰之。
前2項情形，不得科以超過其特定犯罪所定最重本刑之刑。